<?xml version='1.0' encoding='utf-8'?>
<verb default="gófráil" disambig="">
  <verbalNoun default="gófráil" />
  <verbalAdjective default="gófráilte" />
  <tenseForm default="gófráil" tense="Past" dependency="Indep" person="Base" />
  <tenseForm default="gófrálamar" tense="Past" dependency="Indep" person="Pl1" />
  <tenseForm default="gófráladar" tense="Past" dependency="Indep" person="Pl3" />
  <tenseForm default="gófráladh" tense="Past" dependency="Indep" person="Auto" />
  <tenseForm default="gófráil" tense="Past" dependency="Dep" person="Base" />
  <tenseForm default="gófrálamar" tense="Past" dependency="Dep" person="Pl1" />
  <tenseForm default="gófráladar" tense="Past" dependency="Dep" person="Pl3" />
  <tenseForm default="gófráladh" tense="Past" dependency="Dep" person="Auto" />
  <tenseForm default="gófráladh" tense="PastCont" dependency="Indep" person="Base" />
  <tenseForm default="gófrálainn" tense="PastCont" dependency="Indep" person="Sg1" />
  <tenseForm default="gófráilteá" tense="PastCont" dependency="Indep" person="Sg2" />
  <tenseForm default="gófrálaimis" tense="PastCont" dependency="Indep" person="Pl1" />
  <tenseForm default="gófrálaidís" tense="PastCont" dependency="Indep" person="Pl3" />
  <tenseForm default="gófráiltí" tense="PastCont" dependency="Indep" person="Auto" />
  <tenseForm default="gófráladh" tense="PastCont" dependency="Dep" person="Base" />
  <tenseForm default="gófrálainn" tense="PastCont" dependency="Dep" person="Sg1" />
  <tenseForm default="gófráilteá" tense="PastCont" dependency="Dep" person="Sg2" />
  <tenseForm default="gófrálaimis" tense="PastCont" dependency="Dep" person="Pl1" />
  <tenseForm default="gófrálaidís" tense="PastCont" dependency="Dep" person="Pl3" />
  <tenseForm default="gófráiltí" tense="PastCont" dependency="Dep" person="Auto" />
  <tenseForm default="gófrálann" tense="PresCont" dependency="Indep" person="Base" />
  <tenseForm default="gófrálaim" tense="PresCont" dependency="Indep" person="Sg1" />
  <tenseForm default="gófrálaimid" tense="PresCont" dependency="Indep" person="Pl1" />
  <tenseForm default="gófráiltear" tense="PresCont" dependency="Indep" person="Auto" />
  <tenseForm default="gófrálann" tense="PresCont" dependency="Dep" person="Base" />
  <tenseForm default="gófrálaim" tense="PresCont" dependency="Dep" person="Sg1" />
  <tenseForm default="gófrálaimid" tense="PresCont" dependency="Dep" person="Pl1" />
  <tenseForm default="gófráiltear" tense="PresCont" dependency="Dep" person="Auto" />
  <tenseForm default="gófrálfaidh" tense="Fut" dependency="Indep" person="Base" />
  <tenseForm default="gófrálfaimid" tense="Fut" dependency="Indep" person="Pl1" />
  <tenseForm default="gófrálfar" tense="Fut" dependency="Indep" person="Auto" />
  <tenseForm default="gófrálfaidh" tense="Fut" dependency="Dep" person="Base" />
  <tenseForm default="gófrálfaimid" tense="Fut" dependency="Dep" person="Pl1" />
  <tenseForm default="gófrálfar" tense="Fut" dependency="Dep" person="Auto" />
  <tenseForm default="gófrálfadh" tense="Cond" dependency="Indep" person="Base" />
  <tenseForm default="gófrálfainn" tense="Cond" dependency="Indep" person="Sg1" />
  <tenseForm default="gófrálfá" tense="Cond" dependency="Indep" person="Sg2" />
  <tenseForm default="gófrálfaimis" tense="Cond" dependency="Indep" person="Pl1" />
  <tenseForm default="gófrálfaidís" tense="Cond" dependency="Indep" person="Pl3" />
  <tenseForm default="gófrálfaí" tense="Cond" dependency="Indep" person="Auto" />
  <tenseForm default="gófrálfadh" tense="Cond" dependency="Dep" person="Base" />
  <tenseForm default="gófrálfainn" tense="Cond" dependency="Dep" person="Sg1" />
  <tenseForm default="gófrálfá" tense="Cond" dependency="Dep" person="Sg2" />
  <tenseForm default="gófrálfaimis" tense="Cond" dependency="Dep" person="Pl1" />
  <tenseForm default="gófrálfaidís" tense="Cond" dependency="Dep" person="Pl3" />
  <tenseForm default="gófrálfaí" tense="Cond" dependency="Dep" person="Auto" />
  <moodForm default="gófráladh" mood="Imper" person="Base" />
  <moodForm default="gófrálaim" mood="Imper" person="Sg1" />
  <moodForm default="gófráil" mood="Imper" person="Sg2" />
  <moodForm default="gófrálaimis" mood="Imper" person="Pl1" />
  <moodForm default="gófrálaigí" mood="Imper" person="Pl2" />
  <moodForm default="gófrálaidís" mood="Imper" person="Pl3" />
  <moodForm default="gófráiltear" mood="Imper" person="Auto" />
  <moodForm default="gófrála" mood="Subj" person="Base" />
  <moodForm default="gófrálaimid" mood="Subj" person="Pl1" />
  <moodForm default="gófráiltear" mood="Subj" person="Auto" />
</verb>
